臺灣桃園地方法院刑事判決　　　　　　　　　　　　　九十三年度訴字第七八號
　　公　訴　人　臺灣桃園地方法院檢察署檢察官
　　被　　　告　丙○○
　　選任辯護人　翁志明　律師
右列被告因偽造文書案件，經檢察官提起公訴（九十二年度偵字第一九０九一號），
本院判決如左：
    主  文
丙○○共同連續行使偽造私文書，足生損害於他人，處有期徒刑參月，如易科罰金，
以佰元折算壹日。中華電信股份有限公司市內電話業務申請書上偽造之「甲○○」
署名壹枚沒收之。
    事  實
一、丙○○與乙○○（未據起訴）自九十年七月間起，在桃園縣龍潭鄉○○街三十五
    巷八弄二十七號租屋同居，期間因丙○○與他人所生之女兒就學，需使用ＡＤＳ
    Ｌ寬頻網路，其明知乙○○並非甲○○本人（二人為兄弟關係），且乙○○另因
    偽造貨幣案件判決確定遭通緝（於九十年二月十九日遭通緝）。詎二人竟基於共
    同行使偽造私文書之概括犯意聯絡，冒用甲○○
    新螢與甲○○昔日共同經營中古車行時所影印留存）囑由不知情電腦公司成年人
    員，於九十二年五月五日在上址，冒用「甲○○」名義上網向中華電信股份有限
    公司龍潭服務中心（下稱中華電信公司），申請號碼（０三）0000000號
    之市內電話及裝設ＡＤＳＬ寬頻網路。迨同年月七日，中華電信公司派員前往上
    址裝設該門號電話及ＡＤＳＬ寬頻網路時，適乙○○外出，丙○○明知伊並非甲○○本人，亦未得到甲○○之授權，竟基於同前之犯意，於去電與乙○○商議後
    ，在該公司「市內電話業務申請書」上「新用戶簽章」欄內，偽簽「甲○○」之
    署名一枚而偽造完成該「市內電話業務申請書」之私文書，並交還不知情中華電
    信公司外包廠商施工人員丁○○而行使之，足以生損害於甲○○及中華電信公司
    對於客戶資料管理之正確性。嗣經中華電信公司通知甲○○確認是否申請裝設該
    門號及ＡＤＳＬ寬頻網路，經甲○○報警，始循線查獲。
二、案經甲○○訴由桃園縣政府警察局平鎮分局報告台灣桃園地方法院檢察署檢察官
    偵查起訴。
    理  由
一、訊據被告丙○○固坦認以甲○○名義申請上開電話門號及裝設ＡＤＳＬ寬頻網路
    ，惟矢口否認有何行使偽造私文書犯行，辯稱：伊不知乙○○本名，亦不知乙○○冒用甲○○
    ＤＳＬ寬頻網路，且乙○○同意其在「市內電話業務申請書」簽甲○○名字云云
    。經查：
（一）右揭事實，業據告訴人甲○○迭於本院審理時指訴綦詳，核與證人即前往上址
      裝設市內電話及裝設ＡＤＳＬ寬頻網路之中華電信公司外包廠商施工人員丁○○於本院審理時證稱：「（九十二年五月七日是否有到龍潭鄉○○街三十五巷
      八弄二十七號裝設ＡＤＳＬ寬頻網路？）有。」、「（裝設時被告有無向你表
      示什麼？）我有詢問他申請書上是寫甲○○的名字，我有問她是否有申請人的
      證明文件，他有提出甲○○的
      就是這份文件（中華電信公司「市內電話業務申請書」上「新用戶簽章」欄內
      ）？是」等情合（見本院九十三年六月二十四日筆錄）。並有中華電信公司
      「市內電話業務申請書」、告訴人甲○○切結書各一紙附卷可證（見偵卷第十
      二頁、第二十頁）。前揭事實，至堪認定。
（二）被告對於甲○○之
      名字，並提供其使用，其當時不知乙○○非甲○○本人云云，但查乙○○與被
      告認識達三、四年，並於相識一、二年之後，自九十一年間起二人即共同租賃
      上址同居，被告且於九十二年十二月間為乙○○產下一子（有被告之法務部戶
      役政連結作業系統資料足稽，存於本院卷）；而乙○○與友人交往時並未冒稱
      甲○○等情，業據證人乙○○於本院審理時證述在卷（見本院九十三年七月二
      日筆錄），而此情並為被告所坦認（同上本院筆錄）。稽之，被告與乙○○認
      識達三、四年之久，期間二人相戀、同居、生子，二人關係緊密，被告辯稱不
      知乙○○並非甲○○之說，顯違常理，無可憑信。
（三）另被告為三十餘歲之人，並非無生活經驗，然據其與乙○○所稱，本案行為後
      ，二人曾多次夥同友人前往甲○○處，就冒用甲○○名義申請裝設市中華電信
      公司之內電話及ＡＤＳＬ寬頻網路之事，請求與甲○○私下和解；而被告復另
      行協同其姑姑請求甲○○原諒，並要求私下和解。斯情，互核與告訴人於本院
      審理時陳述情節相符（見本院九十三年七月二日筆錄）。則果如被告所稱：其
      不知情乙○○冒用甲○○名義云云，焉需多次請求與甲○○私下和解，由此情
      況證據顯示，被告對於冒用甲○○名義，與有犯罪之認識，且與乙○○有犯意
      聯絡與行為分擔甚明。
（四）另證人乙○○雖證稱：丙○○不知其冒稱甲○○之事云云，然乙○○對於究如
      何冒稱甲○○，提供甲○○
      事，其陳稱：因為九十二年五月七日來裝電腦ＡＤＳＬ寬頻網路時我不在家，
      丙○○打電話問我，我告訴她，甲○○
      稽之，上開室內電話及ＡＤＳＬ寬頻網路，前已於九十二年五月五日由被告提
      出甲○○
      在卷，並有上開中華電信公司之市內電話業務申請書在卷足徵，則若如乙○○
      所稱其於九十二年五月七日始提供甲○○
      何於其提供甲○○
      料，顯見證人乙○○所述與事實不符，自難遽信；且與被告供述相互齟齬。證
      人乙○○上開證詞顯係附和、迴護被告之詞，不足採信。綜上所述，被告所辯
      顯係避就卸責之詞，不足採信。本案事證明確，被告之犯行堪以認定。
二、按電磁紀錄，足以為表示其用意之證明者，以文書論；稱電磁紀錄，指以電子、
    磁性或其他無法以人之知覺直接認識之方式所製成之紀錄，而供電腦處理之用者
    ，刑法第二百二十條第二項、第三項定有明文，是電磁紀錄雖為無體物，仍為偽
    造文書罪之客體。被告冒用甲○○名義，利用不知情電腦公司人偽以甲○○之名
    義於網路申請書申請前揭門號電話及ＡＤＳＬ寬頻網路之電磁紀錄，已向中華電
    信公司表明為甲○○本人或得授權之人欲申請電話及ＡＤＳＬ寬頻網路用意之證
    明，屬刑法第二百二十條第二項之準私文書，其透過網際網路而行使。其嗣復於
    中華電信公司「市內電話業務申請書」上「新用戶簽章」欄內偽造「甲○○」署
    名一枚，均足以生損害於甲○○及中華電信公司對於電話門號管理之正確性。核
    被告所為，係犯刑法第二百十六條、第二百十條之行使偽造私文書罪及第二百十
    六條、第二百二十條、第二百十條之行使偽造準私文書罪。被告偽造「甲○○」
    署名之行為，乃偽造私文書之部分行為；其偽造私文書後持以行使，偽造私文書
    之低度行為復為行使偽造私文書之高度行為所吸收，均不另論罪。被告利用不知
    情之電腦公司之成年男子冒名上網申請電號及ＡＤＳＬ寬頻網路，為間接正犯。
    被告與乙○○有犯意聯絡及行為分擔，皆為共同正犯。被告先後行使偽造之準私
    文書及偽造私文書之犯行，時間緊接，方法相同，觸犯構成要件相同之罪名，顯
    係基於概括之犯意反覆為之，應依刑法第五十六條連續犯之規定論以一行使偽造
    私文書罪，並依法加重其刑。又公訴人雖未就被告於九十二年五月五日行使偽造
    準私文書之犯行提起公訴，然此部分與前揭起訴部分，有連續犯之裁判上一罪關
    係，為起訴效力所及，本院自得一併加以審理，併此敘明。爰審酌被告犯罪之動
    機、方法、所生危害、及本件犯罪，係為其女兒就學之用而為，情節非無可愿，
    暨犯後態度等一切情狀，量處如主文所示之刑，並諭知易科罰金之折算標準。又
    中華電信公司號碼（０三）0000000號市內電話業務申請書上新用戶簽章
    欄內，偽造「甲○○」之署名一枚，應依刑法第二百十九條沒收之。
據上論斷，應依刑事訴訟法第二百九十九條第一項前段條，刑法第二十八條、第五十
六條、第二百十六條、第二百十條、第二百二十條、第二百十九條、第四十一條第一
項前段，罰金罰鍰提高標準條例第二條，判決如主文
本案經檢察官何祖舜到庭執行職務。
中      華      民      國      九十三    年     七     月    二十三    日
                                 臺灣桃園地方法院刑事第五庭
                                     審判長法  官  潘政宏
                                           法  官  許泰誠
                                           法  官  邱滋杉
右正本證明與原本無異。
如不服本判決，應於送達後十日內，向本院提出上訴狀。
                                           書記官  高文靜
中      華      民      國      九十三    年     七     月    二十三    日
附錄：本案論罪科刑法條全文
刑法第二百十條
偽造、變造私文書，足以生損害於公眾或他人者，處五年以下有期徒刑。
刑法第二百十六條
行使第二百十條至第二百十五條之文書者，依偽造、變造文書或登載不實事項或使登
載不實事項之規定處斷。
